【裁判字號】    95,毒抗,58
【裁判日期】    950123
【裁判案由】    聲請強制戒治
【裁判全文】
臺灣高等法院臺中分院刑事裁定          95年度毒抗字第58號
抗  告  人
即  被  告  甲○○
                    （現於台灣彰化看守所附設勒戒所執行中）
上列抗告人因聲請強制戒治案件，經檢察官聲請強制戒治，不服
臺灣彰化地方法院中華民國94年10月31日第一審裁定（94年度毒
聲字第785號，聲請案號：臺灣彰化地方法院檢察署， 94年度毒
偵字第2330、3831號），提起抗告，本院裁定如下：
    主      文
抗告駁回。
    理      由
一、按經觀察、勒戒後，有繼續施用毒品之傾向者，由檢察官聲
    請法院裁定令入戒治處所施以強制戒治，其期間為六個月以
    上，至無繼續強制戒治之必要為止，但最長不得逾一年。依
    前項規定為觀察勒戒或強制戒治執行完畢釋放後，五年後再
    犯第10條之罪者，適用前二項之規定，毒品危害防制條例第
    20條第2項後段、第3項定有明文。
二、本件抗告意旨略以：抗告人即被告甲○○（下稱抗告人）於
    民國94年8月18日主動到庭報到，且入勒戒場所執行時，早
    已自行戒斷，無強制戒治之必要。又抗告人之母陳顏碖年事
    已高，體弱多病，經年臥病於床，領有極重度殘障手冊及健
    保重大傷病卡，其日常起居必須假他人之手。抗告人愛母心
    切，不忍家母受煎熬折磨，故入勒戒場所前，即已戒斷，擔
    起照顧及奉養家母之責，已有三年多之久。奉盡孝道乃為人
    子女應盡之責。請憐憫抗告人家中尚有孤獨老母，急須抗告
    人服侍湯藥，照顧晨昏，撤銷原審強制戒治之裁定云云。
三、經查抗告人前因施用毒品案件，經裁定送觀察勒戒後，認有
    繼續施用毒品之傾向，由台灣彰化地方法院檢察署檢察官聲
    請送強制戒治並提起公訴，於88年5月1日停止戒治執行出監
    ，所餘戒治期間付保護管束，至同年10月8 日未經撤銷停止
    戒治，視為強制戒治執行完畢，所涉刑案部分，經原審法院
    於88年12月10日，以86年度訴字第1213號判決免刑確定乙情
    ，有抗告人刑案資料查註紀錄表、全國施用毒品案件紀錄表
    可參。其於前次強制戒治執行完畢釋放之五年後，復基於施
    用第二級毒品甲基安非他命之概括犯意，自 94年2月間起至
    同年6月28日止， 連續施用甲基安非他命多次，經原審法院
    裁定送觀察勒戒後，認有繼續施用毒品之傾向，由檢察官聲
    請裁定令入戒治處所施以強制戒治，原審法院以事證明確，
    依檢察官之聲請裁定令抗告人入戒治處所戒治，其期間為六
    個月以上，至無繼續強制戒治之必要為止，但最長不得逾一
    年。經核於法並無不合，抗告人仍以上詞為由提起抗告，請
    求撤銷原裁定，其抗告為無理由，應予駁回。
四、據上論斷，應依刑事訴訟法第412條，裁定如主文。
中    華    民    國    95    年    1     月    23    日
              刑事第九庭  審判長法  官  陳  筱  珮
                                法  官  康  應  龍
                                法  官  趙  春  碧
上列正本證明與原本無異。
不得抗告。
                                書記官  胡  美  娟
中    華    民    國    95    年    1     月    26    日
                                                      Ｒ


司法院資訊處製作；財團法人民間司法改革基金會備份。
